# 停工制造费用的结转

提问人：wojiaodj 时间：2019-11-20 06:30:34
请教一个成本算法 生产 A 线 1 月份停工没生产 但是有产生制造费用 这个怎么结转
① 制造费用留在生产成本或制造费用科目借方余额，不转入 A 线成品的成本，等 2 月 A 线有生产时再转入 A
② 直接转入生产 A 线的下一个环节 生产 B线的成本中

回答人：chenyiwei
这部分制造费用应在发生时直接费用化处理，计入管理费用，不能计入本环节或后续环节的产品成本。